# 时段法收入确认

提问人：xj911707311 时间：2023-08-29 19:34:06
求助陈版主，公司与客户签订耐火材料整体承包服务合同，合同期限通常 6 个月-1年左右，公司在客户提供的钢包壳中砌筑产品耐火材料形成钢包（钢包仅供该客户使用，其他客户无法使用，钢包达到使用寿命后，废旧耐火材料材料所有权归客户所以），客户使用钢包并按照实际生产钢水重量（吨数）*约定单价进行结算，客户会约定公司砌筑钢包的使用次数（如 150 ），若实际低于一定次数，将予以考核扣款；客户使用钢包过程中，公司需继续提供维护服务如更换部分部件，但主要成本在砌筑形成钢包的时候已经发生，后续发生的成本相对钢包砌筑成本较低。
客户每月对已经使用的钢包产出钢水数量出具结算单，公司根据结算单金额确认收入。请问：月末时点，某个已经使用的钢包，如设计可以使用 150 ，目前只使用了 100 次，尚可使用寿命 50 次，公司对于已经使用的 100 次，按照客户结算单确认收入，按照使用次数结转成本；对于尚未使用的 50 次是否确认合同资产，还是放在存货-合同履约成本？

回答人：chenyiwei
建议考虑：本案例是否应按照以下思路处理：
1 、分解履约义务：将客户使用期间内的后续服务作为单项履约义务拆分出来，将耐火材料的供应和组装作为一项主要的履约义务，在钢包安装完成、可供客户使用时确认收入？
2 、对耐火材料的供应和组装这一履约义务，参照财政部会计司发布的《收入准则应用案例——基于客户销售额的可变对价》处理，即遵循可变对价的处理原则，而不是采用类似于经营租赁的方式？目前依据客户的结算单确认收入是否合理？（同理，成本也不应分次结转。）
在遵循可变对价计量原则的前提下，结算单不是确认收入的依据，而是将合同资产转入应收账款的依据。

提问人：xj911707311 时间：2023-09-02 18:09:19
公司砌筑钢包消耗耐火材料、现场维护等成本，客户与公司之间未约定固定的基础价格；只是约定客户使用后的产量，按照吨*约定的结算单价计算，如果客户每月产量发生变动，则结算价格也存在差异；会计师认为该合同适用时段法，按照每月钢包使用次数结转成本、按照实际产量及单价确认收入。

回答人：chenyiwei
该做法并不一定合适。